臺灣臺北地方法院刑事判決　　　　　　　 96年度易字第310號
公　訴　人　臺灣臺北地方法院檢察署檢察官
被　　　告　甲○○
　　　　　　　　　　號
上列被告因違反毒品危害防制條例案件，經檢察官提起公訴（九
十四年度毒偵字第一七七號），嗣被告於本院準備程序進行中先
就被訴事實為有罪之陳述，經合議庭裁定改行簡式審判程序，本
院判決如下：
    主  文
甲○○施用第二級毒品，累犯，處有期徒刑陸月，如易科罰金，
以新臺幣壹仟元折算壹日。扣案如附表應沒收銷燬之扣案物欄所
示之毒品沒收銷燬，如附表應沒收之扣案物欄所示之物沒收。
    事  實
一、甲○○前於民國九十年間，因施用毒品案件，經臺灣臺北地
    方法院以九十年度毒聲字第九八六號裁定送觀察、勒戒後，
    認無繼續施用毒品之傾向，於九十年五月十八日釋放出所，
    並由臺灣臺北地方法院檢察署檢察官以九十年度毒偵字第一
    三一四號處分不起訴確定；復於九十一年間因施用第二級毒
    品，經臺灣桃園地方法院以九十一年度毒聲字第二八三二號
    裁定送觀察、勒戒後，亦認無繼續施用毒品之傾向，於九十
    一年十二月二十七日釋放出所，由臺灣桃園地方法院檢察署
    檢察官以九十一年度毒偵字第二三四八號處分不起訴確定。
    復因施用第二級毒品，經臺灣桃園地方法院以九十四年度桃
    簡字第一二０一號判決處有期徒刑三月確定，於九十四年十
    二月十五日易科罰金執行完畢。詎其猶不知悔改，另行基於
    施用第二級毒品ＭＤＭＡ之犯意，於九十五年十一月十三日
    上午三時四十分採尿回溯九十六小時內之某時（不含查獲後
    至採尿前之期間），在臺北市○○○路與基隆路口某舞廳內
    ，施用第二級毒品ＭＤＭＡ，嗣為警於同日凌晨一時四十分
    許（起訴書誤繕為二時三十分許），在臺北市中山區○○○
    路與民權東路口查獲，並於甲○○身上扣得其所有附表扣案
    物欄所示之物。
二、案經臺北縣政府警察局中山分局報請臺灣臺北地方法院檢察
    署檢察官偵查起訴，經本院合議庭裁定以簡式審判程序審理
    。
    理  由
一、上揭犯罪事實，業據被告甲○○於本院審理中坦承不諱，且
    被告為警查獲後所採集之尿液，經以氣相層析質譜儀法檢驗
    結果，呈ＭＤＭＡ陽性反應，此有臺灣尖端先進生技醫藥股
    份有限公司九十五年十一月二十二日濫用藥物檢驗報告（九
    十五年度毒偵字第三三五七號卷第五頁）在卷可稽。且被告
    為警查獲時所扣得如附表所示之毒品經檢驗結果，呈含第二
    級毒品ＭＤＭＡ反應，此有臺北市政府警察局中山分局查獲
    涉嫌毒品危害防制條例毒品初步鑑驗報告單（九十五年度毒
    偵字第三一一六號卷第十七頁）附卷可查。並有如附表之扣
    案物可佐。以上均足為被告自白之佐證，而堪認被告自白與
    事實相符。又被告有如事實欄所載之毒品前科，此有臺灣高
    等法院被告前案紀錄表在卷可查，是被告於前所實施之觀察
    勒戒執行完畢釋放及徒刑執行後五年內再犯上述施用第二級
    毒品罪，足認前所實施之觀察勒戒及徒刑執行不足以遮斷被
    告施用毒品之癮，本案仍應繼續對之追訴處罰。從而本件事
    證明確，被告犯行已堪認定，應予依法論科。
二、核被告所為，係犯毒品危害防制條例第十條第二項施用第二
    級毒品罪。其持有第二級毒品之低度行為為施用毒品之高度
    行為所吸收，不另論罪。又被告因施用第二級毒品，經臺灣
    桃園地方法院以九十四年度桃簡字第一二０一號判決處有期
    徒刑三月確定，於九十四年十二月十五日易科罰金執行完畢
    ，此有臺灣高等法院被告前案紀錄表在卷可考，其於前案受
    徒刑之執行完畢五年以內故意再犯有期徒刑以上之罪，構成
    累犯，應依刑法第四十七條第一項之規定，加重其刑。爰審
    酌被告有如前所述之毒品前科，仍不知悔改再度施用毒品，
    惟施用毒品係危害自身之健康，並參酌其施用之次數及被告
    犯罪後尚能坦承犯行等一切情狀，量處有期徒刑五月，並諭
    知易科罰金之折算標準。扣案如附表所示應沒收銷燬之扣案
    物欄所示之ＭＤＭＡ一罐（重量詳見附表），屬毒品危害防
    制條例第二條第二項第二款所稱之第二級毒品，為違禁物，
    應依同法第十八條第一項前段之規定，宣告沒收銷燬之；另
    扣案如附表所示應沒收之扣案物，客觀上尚非屬專供施用毒
    品之器具，且係被告所有，供被告犯本罪所用之物，業據其
    供陳在卷，爰依刑法第三十八條第一項第二款之規定諭知沒
    收。
據上論斷，應依刑事訴訟法第二百七十三條之一第一項、第二百
九十九條第一項前段，毒品危害防制條例第十條第二項、第十八
條第一項前段，刑法第十一條前段、第四十七條第一項、第四十
一條第一項前段、第三十八條第一項第二款，判決如主文。
本案經檢察官黃紋綦到庭執行職務
中　　華　　民　　國　　96　　年　　3 　　月　　30　　日
　　　　　　　　　刑事第三庭    法　官　胡宗淦
以上正本證明與原本無異。
如不服本判決，應於判決送達後10日內，向本院提出上訴狀。
　　　　　　　　　　　　　　　　書記官　張耀鴻
中　　華　　民　　國　　96　　年　　4 　　月　　2 　　日
附錄法條：
毒品危害防制條例第10條
施用第一級毒品者，處 6 月以上 5 年以下有期徒刑。
施用第二級毒品者，處 3 年以下有期徒刑。
毒品危害防制條例第18條
查獲之第一、二級毒品及專供製造或施用第一、二級毒品之器具
，不問屬於犯人與否，均沒收銷燬之；查獲之第三、四級毒品及
製造或施用毒品之器具，無正當理由而擅自持有者，均沒入銷燬
之。但合於醫藥、研究或訓練之用者，得不予銷燬。
前項合於醫藥、研究或訓練用毒品或器具之管理辦法，由法務部
會同行政院衛生署定之。
附表：
┌──┬─────┬──────┬─────────┐
│編號│扣  案  物│應沒收銷燬之│ 應沒收之扣案物   │
│    │          │扣案物      │                  │
├──┼─────┼──────┼─────────┤
│ 一 │ＭＤＭＡ一│ＭＤＭＡ一罐│放置ＭＤＭＡ之空包│
│    │罐        │（淨重零點一│裝一罐（淨重一點一│
│    │          │公克）      │公克）            │
└──┴─────┴──────┴─────────┘
